# 非同一控制下企业合并的问题

提问人：liuying158859 时间：2021-10-28 08:05:05
老师，非同一控制下合并子公司，在母公司合并报表上是不是要按照评估报告，将评估增值的部分调成与评估报告一致的呢？如果子公司长期股权投资评估增值，也需要调整吗？

回答人：chenyiwei
合并报表层面，对于非同一控制下企业合并取得的子公司，在购买日应将其各项可辨认资产、负债按公允价值计量，一般理解为按评估值在合并报表层面调账（当然这种表述并不严密和完整）。该子公司对其他企业的股权投资（有控制权的除外）在合并报表层面也应按评估值调整为公允价值。